【裁判字號】    89,毒抗,708
【裁判日期】    890819
【裁判案由】    聲請強制戒治
【裁判全文】
臺灣高等法院臺中分院刑事裁定                    八十九年度毒抗字第七八號
    抗  告  人
    即  被  告  甲○○
右抗告人因違反毒品危害防制條例案件，經檢察官聲請強制戒治，不服臺灣臺中地方
法院中華民國八十九年八月十九日第一審裁定（八十九年度毒聲字第五○七一號，聲
請案號：台灣台中地方法院檢察署八十九年度聲戒字第一一六六號，偵察案號：八十
九年度毒偵字第五二○五號），提起抗告，本院裁定如左：
      主  文
抗告駁回。
      理  由
一、按犯毒品危害妨制條例第十條之施用第一、二級毒品罪，依同法第二十條第二項
    之規定交付保護管束期滿，經檢察官為不起訴之處分後，五年內再犯同條例第十
    條之罪者，應由檢察官聲請法院裁定令入戒治處所施以強制戒治，此於毒品危害
    防制條例第二十三條第二項定有明文。
二、本件抗告意旨略以：抗告人即被告（以下簡稱為被告）前雖誤涉毒品，但現已痛
    改前非，真心悔過，並刻意到北部謀職就業，遠離昔日損友，可見被告戒毒之決
    心，被告絕無再施用第二級毒品之行為，雖然私立中山醫學院附設孫中山先生紀
    念醫院藥物濫用檢測中心之檢驗報告有安非他命陽性反應，但此可能係被告喝了
    維世比液或藥酒或感冒成藥等非毒品所造成之假性反應，亦可能是被告當初在警
    局採尿時，因不諳採集器具之作用，曾隨手將之丟棄於垃圾桶中，後經警員提醒
    ，被告才隨手從垃圾桶中予以拾起採樣，而於當時受到污染所致。被告絕無再施
    用第二級毒品之行為，爰提起本件抗告。
三、經查被告前因因施用第二級毒品安非他命，經送觀察、勒戒後，因有繼續施用毒
    品之傾向，由原審法院以八十八年度毒聲字第二二號裁定送勒戒處所施以強制戒
    治，嗣戒治期滿三月，成效評定為合格，無繼續戒治之必要，經原審法院以八十
    八年度毒聲字第三二七五號裁定停止戒治，所餘戒治期間付保護管束，並於八十
    九年一月四日交付保護管束期滿，而由台灣台中地方法院檢察署檢察官於八十九
    年二月十一日以八十九年度戒毒偵字第九四號為不起訴處分確定，惟被告復於八
    十九年四月十二日上午十時三十分前之九十六小時內，在不詳地點，再非法施用
    第二級毒品安非他命一次，為警在八十九年四月十二日上午十時三十分許，採集
    其尿液送驗結果，呈甲基安非他命陽性反應，因而查獲等情，業經本院調卷查明
    無訛，且有私立中山醫學院附設孫中山先生紀念醫院藥物濫用檢測中心之檢驗報
    告與台中縣警察局烏日分局列管毒品人口尿液檢體採集送驗紀錄表各一紙附卷可
    稽。從而檢察官據以聲請原審法院裁定令入戒治處所施以強制戒治，原審法院爰
    依首開規定令入戒治處所施以強制戒治，期間一年，於法並無不合，抗告人仍以
    其早已未再施用第二級毒品安非他命，而不服原裁定，自屬無據，本件抗告應認
    為無理由而予駁回。
四、據上論斷，應依刑事訴訟法第四百十二條，裁定如主文。
中      華      民      國    八十九      年      九      月    三十    日
                              臺灣高等法院臺中分院刑事第三庭
                                    審判長法  官  方  艤  駐
                                          法  官  胡  忠  文
                                          法  官  廖  柏  基
右正本證明與原本無異。
不得再抗告。
                                          書記官  柯  孟  伶
中      華      民      國    八十九      年      十  月    四      日
                                                                        Ｋ


司法院資訊處製作；財團法人民間司法改革基金會備份。
